【裁判字號】    90,訴,239
【裁判日期】    900831
【裁判案由】    清償借款
【裁判全文】
臺灣宜蘭地方法院民事判決  九十年度訴字第二三九號
    原      告  第一商業銀行股份有限公司宜蘭分行
    法定代理人  乙○○
    訴訟代理人  甲○○
    被      告  丙○○
右當事人間請求清償借款事件，本院判決如左：
    主      文
被告應給付原告新台幣壹佰零參萬參仟參佰陸拾玖元，及自民國八十九年十月二十四
日起至清償日止，按年息百分之八點六四計算之利息，並自民國八十九年十月二十四
日起至清償日止，按上開利率百分之二十計算之違約金。
訴訟費用由被告負擔。
    事      實
甲、原告方面：
一、聲明：求為判決如主文所示。
二、陳述：訴外人林璟証於民國八十七年五月二十五日邀同被告為連帶保證人，向原
    告借款新台幣（下同）四百萬元，約定按月平均攤還本息，於一０二年五月二十
    五日全部清償。借款利息按年息百分之九點四計付，嗣後隨原告基本放款利率變
    動而調整；遲延履行時，除仍按上開利率計息外，逾期清償在六個月以內者，按
    上開利率百分之十，超過六個月者，按上開利率百分之二十計付違約金；且約定
    如有借據第九條之情事時，視為全部到期。詎被告林璟証自八十八年三月二十六
    日起即未再依約攤還本息，經原告依法拍賣抵押物，除獲部分清償外，尚積欠原
    告如聲明（即主文第一項）所示之本金、利息及違約金，迭經催討無效，爰依連
    帶保證之法律關係，對被告提起本件訴訟。
三、證據：提出借據、強制執行金額計算書分配表各一件、戶籍謄本二件。
乙、被告方面：
一、聲明：駁回原告之訴。
二、陳述：八十八年間林璟証遲延履行時，被告即建議原告儘速處理林璟証所有之房
    地產，卻未為原告接受，致嗣後房地產下跌，始導致抵押物拍賣所得不足抵償本
    件債務之情事。
    理      由
一、原告主張之事實，業據其提出借據、強制執行金額計算書分配表各一件為證，且
    為被告所不爭執，其主張自可採信。被告雖以八十八年間林璟証遲延履行時，被
    告即建議原告儘速處理林璟証所有之房地產，卻未為原告接受，致嗣後房地產下
    跌，始導致抵押物拍賣所得不足抵償本件債務等語置辯。惟此不僅為原告所否認
    ，且被告亦未舉證證明原告行使債權有何違反「誠實、信用」之情事；再本件被
    告為系爭借款之連帶保證人，對原告所負者為連帶債務，依民法第二百七十三條
    第一項之規定，連帶債務之債權人即原告，本得對於債務人中之一人或數人或其
    全體，同時或先後請求全部或一部之給付。故被告上開抗辯，於法尚屬無據。
二、從而，原告依連帶保證之法律關係請求被告給付如主文所示之借款、利息及違約
    金，為有理由，應予准許。
據上論結，原告之訴為有理由，依民事訴訟法第三百八十五條第一項前段、第八十五
條第二項，判決如主文。
中      華      民      國    九十    年      八      月     三十一     日
                                    臺灣宜蘭地方法院民事庭
~B法      官  周健忠
右為正本係照原本作成
如不服本判決，應於收受送達後廿日內向本院提出上訴狀（須附繕本）。
中      華      民      國    九十      年    九      月     三         日
~B法院書記官  王素連


司法院資訊處製作；財團法人民間司法改革基金會備份。
